【裁判字號】    98,上易,2556
【裁判日期】    981230
【裁判案由】    家暴恐嚇
【裁判全文】
臺灣高等法院刑事判決                98年度上易字第2556號
上  訴  人
即  被  告  乙○○
選任辯護人  張致祥律師
上列上訴人因家暴恐嚇案件，不服臺灣宜蘭地方法院98年度易字
第326號中華民國98年9月9日第一審判決（起訴案號：臺灣宜蘭
地方法院檢察署98年度偵字第1782號），提起上訴，本院判決如
下：
    主  文
上訴駁回。
乙○○緩刑貳年，緩刑期內付保護管束。
    事  實
一、乙○○與甲○○係夫妻，為家庭暴力防治法第3條第1款所規
    定之家庭成員，因雙方感情不睦而分居。乙○○先以行動電
    話聯繫甲○○後相約見面，嗣於民國98年3月7日凌晨12時許
    甲○○駕駛車牌號碼6766-TN號自用小客車返回宜蘭地區，
    並與乙○○在宜蘭市南館市場見面後，乙○○竟意圖為自己
    不法之所有，要求甲○○駕車搭載至其自用小客車停放處，
    而於同日凌晨2時許將甲○○帶至宜蘭縣員山鄉○○○路51
    巷12號處所前，乙○○先將甲○○所駕駛自用小客車之鑰匙
    取走，下車自其停放該處之自用小客車內取出本票後，返回
    甲○○車內，而以「若不簽發本票即不讓甲○○離開，要帶
    甲○○去死，並搗亂甲○○胞妹之訂婚典禮」等加害生命、
    自由之事恐嚇甲○○，致使甲○○心生畏懼，簽發面額共新
    台幣（下同）57萬元之本票6紙交付予乙○○。
二、案經宜蘭縣政府警察局宜蘭分局報請臺灣宜蘭地方法院檢察
    署檢察官偵查起訴。
    理  由
壹、證據能力有無之判斷：
    本件認定事實所引用之本件卷內所有卷證資料（包含人證與
    文書證據、物證等證據），並無證據證明係公務員違背法定
    程序所取得；而檢察官、被告對本院提示之卷證，亦均表示
    同意作為證據等語在卷（見本院卷第29頁），且卷內之文書
    證據及證人於審判外之陳述，亦無刑事訴訟法第159條之4之
    顯有不可信之情況與不得作為證據之情形，且被告未曾提及
    檢察官在偵查時，有任何不法取供之情形，且客觀上並無顯
    不可信之情況。綜上，依刑事訴訟法第159條至159條之5之
    規定，本件認定事實所引用之本件卷證所有證據（包含人證
    與文書證據、物證等證據），均有證據能力，合先敘明。
貳、實體方面：
一、前揭事實，業據上訴人即被告乙○○於本院審理時坦承在卷
    （見本院卷第71頁），核與證人即告訴人甲○○於警詢、偵
    查及原審審理時證述情節相符（見警卷第6頁至第7頁、偵卷
    第8頁至第9頁、第31頁至第32頁、原審卷第24頁至第31頁）
    ，並有告訴人所簽發之上開本票影本5紙附卷可稽（見警卷
    第16頁至第17頁），且被告有將上開本票交由友人李文傑判
    別一節，亦據證人李文傑於警詢時證述甚明（見警卷第13頁
    ），是被告前開自白核與事實相符，應堪採信。
二、被告與告訴人係夫妻關係，為家庭暴力防治法第3條第1款所
    規定之家庭成員，核被告所為，係犯刑法第346條第1項恐嚇
    取財罪、家庭暴力防治法第2條第2款之家庭暴力罪。原審以
    被告所為事證明確，適用刑法第346條第1項、第41條第1項
    前段，刑法施行法第1條之1第1項、第2項前段之規定，併審
    酌被告被告因與告訴人間之婚姻爭執，竟以恐嚇之手段脅迫
    告訴人簽發本票，依其犯罪之動機、目的、手段，犯罪所生
    之損害，及犯罪後之態度等一切情狀，量處有期徒刑6月，
    如易科罰金，以新臺幣1千元折算一日。經核其認事用法及
    量刑均無不當，被告上訴意旨，以伊並無對告訴人恐嚇取財
    ，是告訴人拋夫棄子，在外通姦遭伊發覺後又要離婚，才會
    簽上開本票給伊做為離婚條件及養育兒子之擔保，是告訴人
    事後反悔，為逃避此債務才對伊誣告云云為由，指摘原審判
    決不當，然被告有前揭犯行，業據其於本院審理時坦承如前
    ，是被告之上訴並無理由，應予駁回。查被告前未曾受有期
    徒刑以上刑之宣告，有本院被告前案紀錄表在卷可稽，其因
    一時情緒失控，致罹刑典，於犯罪後已與告訴人成立民事和
    解，有臺灣宜蘭地方法院和解筆錄1件在卷可憑，是被告經
    本次罪刑之宣告後，應知所警惕，而無再犯之虞，本院因認
    前開對其宣告之刑，以暫不執行為適當，爰併予宣告緩刑二
    年。並依家庭暴力防治法第38條第1項規定，併予諭知緩刑
    期內付保護管束。
據上論斷，應依刑事訴訟法第368條、第74條第1項第1款，家庭
暴力防治法第38條第1項，判決如主文。
本案經檢察官何明楨到庭執行職務。
中    華    民    國    98    年    12    月    30    日
                  刑事第二十二庭審判長法  官  郭雅美
                                      法  官  洪于智
                                      法  官  李麗珠
以上正本證明與原本無異。
不得上訴。
                                      書記官  陳禹任
中    華    民    國    98    年    12    月    31    日
附錄：本案論罪科刑法條全文
刑法第346條
意圖為自己或第三人不法之所有，以恐嚇使人將本人或第三人之
物交付者，處 6 月以上 5 年以下有期徒刑，得併科 1 千元以
下罰金。
以前項方法得財產上不法之利益，或使第三人得之者，亦同。
前二項之未遂犯罰之。


司法院資訊處製作；財團法人民間司法改革基金會備份。
